* Copyright © Prof. J.Grabow, AMESYS, 01/2017
* Dieses Werk ist lizenziert unter einer Creative Commons Namensnennung-Nicht kommerziell 4.0 International Lizenz
* Mechatronische Netzwerke
*
*
* 01/2017
* Integrator (I-Glied)
* Parameter 
* ic - Startwert der Integration
.subckt I-Glied  1 2
B1 2 0 V=idt(V(1),{ic}) 
.ends I-Glied

* 01/2017
* Differentierer (D-Glied)
* Parameter keine
.subckt D-Glied  1 2
B1 2 0 V=ddt(V(1))
.ends D-Glied

* 01/2017
* Verstärker (P-Glied)
* Kp - Versärkung 
.subckt P-Glied  1 2
B1 2 0 V=V(1)*Kp 
.ends P-Glied